【裁判字號】    95,交聲,1112
【裁判日期】    951229
【裁判案由】    違反道路交通管理處罰條例聲明異議
【裁判全文】
臺灣臺北地方法院交通事件裁定        95年度交聲字第1112號
異  議  人
即受處分人  甲○○
上列受處分人因違反道路交通管理處罰條例案件，對於臺北市交
通事件裁決所民國95年11月14日所為之處分（原處分案號：北市
裁二字第裁22-1AB290900號），聲明異議，本院裁定如下：
  主  文
異議駁回。
  理  由
一、所謂停車，係指「車輛停放於道路兩側或停車場所，而不立
    即行駛」，臨時停車，則指「車輛因上、下人、客，裝卸物
    品，其引擎未熄火，停止時間未滿三分鐘，保持立即行駛之
    狀態」而言，道路交通管理處罰條例第三條第十款、第九款
    定有明文。而禁止臨時停車線為紅色實線，用以指示禁止臨
    時停車路段，道路交通標誌標線號誌設置規則第一百四十九
    條第五款、第一百六十九條第一項、第二項亦有明定。又禁
    止臨時停車處所不得停車，而汽車駕駛人在禁止臨時停車處
    所停車者，處新臺幣（下同）六百元以上一千二百元以下罰
    鍰，道路交通安全規則第一百十二條第一項第一款及道路交
    通管理處罰條例第五十六條第一項第一款復明定之。
二、本件異議人即受處分人甲○○於民國九十五年九月十四日上
    午十時三分許，將車牌號碼ＢＬＥ─九三三號重型機車停放
    在臺北市○○路二百八十七巷四號路邊劃有紅色實線禁止臨
    時停車處所，且因駕駛人即受處分人不在場，臺北市停車管
    理處交通助理員林秋文遂以拍照方式採證逕行舉發。受處分
    人於應到案日期前向原處分機關提出申訴，並告知伊係實際
    應歸責之人，原處分機關函請舉發單位調查結果，仍認受處
    分人有上開違規行為，遂依道路交通管理處罰條例第五十六
    條第一項第一款、第八十五條第一項，以及違反道路交通管
    理事件統一裁罰基準表等規定，裁處受處分人罰鍰六百元。
三、聲明異議意旨略以：伊將機車從店裡牽出，回頭放下鐵門和
    拿安全帽，時間不過三、五分鐘，應未逾時停車，且該路口
    只有舉發處所劃紅線，應於路口四角均劃紅線始能解決塞車
    問題等語。經查：
（一）受處分人確有於九十五年九月十四日上午十時三分許，將
      車牌號碼ＢＬＥ─九三三號重型機車停放在臺北市○○路
      二百八十七巷四號路邊劃有紅線路段處所之行為，為受處
      分人所不爭執，且有舉發照片影本在卷可稽。是以異議人
      將機車停放於該劃設有紅線禁止臨時停車處所之事實堪以
      認定。
（二）受處分人雖謂係返回店家拿安全帽及將店家鐵門放下，始
      將車輛停放於上址，其前後停車時間為三、五分鐘等情，
      然依上說明，受處分人騎乘之上開車輛顯然未能保持立即
      行駛之狀態，自與「臨時停車」之要件不符，而屬「停車
      」之情形。是助理員以在禁止臨時停車處所「停車」為由
      舉發，原處分機關亦以相同事實裁罰，經核均無違誤。至
      於受處分人另以應於路口四角均劃紅線始能解決塞車問題
      等語置辯，惟臺北市區之標線設置及交通規劃管理係屬於
      臺北市政府之權限範圍，與受處分人是否遵守交通標線規
      範，乃屬兩事，尚無從據此為由，而阻卻受處分人上開違
      規停車事實之成立。
五、綜上所述，受處分人確有紅線停車之違規行為，從而原處分
    機關依道路交通管理處罰條例第五十六條第一項第一款、第
    八十五條第一項，以及違反道路交通管理事件統一裁罰基準
    表之規定，裁處受處分人罰鍰六百元，核無違誤。本件受處
    分人之異議為無理由，自應裁定將其異議駁回。
據上論斷，應依道路交通案件處理辦法第十九條，裁定如主文。
中    華    民    國    95    年    12    月    29    日
                  交通法庭法  官 胡宗淦
以上正本證明與原本無異。
如不服本裁定，應於送達後5日內，向本院提出抗告狀。
                          書記官 張耀鴻
中    華    民    國    96    年    1     月    2     日


司法院資訊處製作；財團法人民間司法改革基金會備份。
